---
title: "PEC 3"
author: "Miguel Nicolas Rodriguez Martinez"
output: html_notebook
---

# 1 Fuente de datos

https://www.kaggle.com/jtrofe/beer-recipes

```{r}
library(dplyr)
library(ggplot2)
library(corrplot)
library(reshape2)
```


# 2 Preparar el juego de datos

Primero leemos el conjunto de datos.

```{r}
beer <- read.csv("recipeData.csv", encoding="UTF-16", header=TRUE, na.strings="NA")
```

Para conocer mas nuestro dataset mostramos un summary y los tipos de datos con los que tenemos


```{r}
dim(beer)
summary(beer)
str(beer)
```

Transformamos y limpiamos.

```{r}
beer$BoilGravity <- as.numeric(beer$BoilGravity)
beer$MashThickness <- as.numeric(beer$MashThickness)
beer$PitchRate <- as.numeric(beer$PitchRate)
beer$PrimaryTemp <- as.numeric(beer$PrimaryTemp)
clean_beer <- beer[complete.cases(beer), ]
dim(clean_beer)
```

# 3 Comparar medias entre grupos

## 3.1 Media y desviación de alcohol por volumen

Sacamos media y desviacion standard de ABV segun su brew method

```{r}
mean_sd_clean_beer <- clean_beer %>%
  group_by(BrewMethod) %>%
  summarise(mean = mean(ABV),
            sd = sd(ABV))

mean_sd_clean_beer
```

Mostramos un boxplot

```{r}
boxplot(ABV~BrewMethod,data=clean_beer, main="Distribucion de alcohol por volumen para cada tipo de distribbucion",
   xlab="Metodo", ylab="Volumen") 
```

## 3.2 Means

Guardamos en la variable mean la informacion de ABV y lo visualizamos

```{r}
means <- mean_sd_clean_beer %>%
  select(BrewMethod, mean)

ggplot(means, aes(BrewMethod, mean)) + 
  geom_bar(stat="identity", position = "dodge") + 
  scale_fill_brewer(palette = "Set1")
```

## 3.3 ANOVA

Usamos la funcion aov para realizar una analisis de anova y ver la variabilidad entre los diferentes metodos

```{r}
myaov <- aov(ABV~BrewMethod, beer)
myaov
summary(myaov)
```

## 3.4 Comprobar los cálculos

## 3.5 Tests a posteriori

# 4 Componentes principales

## 4.1 Preparación de datos

```{r}
beerpc <- clean_beer %>% 
  select(Size.L., OG, FG, ABV, IBU, Color, BoilSize, BoilTime, BoilGravity, Efficiency, MashThickness, PitchRate, PrimaryTemp)
```

## 4.2 Matriz de correlación

Mostramos las correlaciones entre las variables

```{r}
corrplot(cor(beerpc), method = "number")
```

Vemos como hay una correlacion muy alta entre boilsize y size l, al igual que tambien hay una correlacion alta entre fg y og. Entre las demas varaibles no hay una correlacion que destaque, la mayor es de 0.43 entre og y boilgravity.

## 4.3 PCA

Calculamos el modelo PCA

```{r}
pca <- prcomp(beerpc)
summary(pca)
```

## 4.4 Estandarización

Calculamos PCA estandarizado y comparamos resultados.

```{r}
pca_standard <- prcomp(beerpc, scale. = TRUE)
summary(pca_standard)
```

Vemos como los resultados dan mucho mas bajos, sobre todo en la desviacion standard, esto ocurre por la variabilidad, al scalarlo y estandarizar los resultados entre dos numeros iguales para todas las variables es mas factible la comparacion.

## 4.5 Visualizar el modelo generado



```{r}
pairs(~PC1+PC2+PC3+PC5+PC6+PC7+PC8+PC9+PC10+PC11+PC12+PC13, data=pca_standard$rotation)
```

