---
title: "B2.324-PEC2-MiguelNicolasRodriguez"
author: "Miguel Nicolas Rodriguez"
date: "14 de mayo de 2018"
output: html_document
---

```{r setup, include=FALSE}
knitr::opts_chunk$set(echo = TRUE)
```

# 1

Cargamos los datos en csv

```{r load}
X = read.csv("nbasal.csv", header = TRUE, encoding="UTF-8")
```

# 2 Consulta de datos cargados

## 2.1

Consultar el resumen de la variable wage y el tipo de datos. Como vemos es de tipo numerico

```{r pressure,}
summary(X$wage)
str(X$wage)
```

## 2.2

Mostrar un boxplot con la distribución de la variable wage

```{r boxplot wage}
boxplot(X$wage)
```

# 3 Descripción de la muestra

## 3.1

Calcular la media y la desviacion muestral.

```{r}
mean(X$wage)
sd(X$wage)
```

# 4 Calculamos el intervalo de confianza de salario esperado de un jugador de la NBA a nivel poblacional con un nivel de confianza de 99%

## 4.1 Calcular el intervalo de confianza de 99% de la media poblacional. Suponed que conocéis la desviación estándard de la población (usad la desviación de la muestra) y podéis usar el estadístico z.

```{r}
media <- mean(X$wage)
desviacion_standard <- sd(X$wage)
alpha <- 1 - 0.99
n <- length(X$wage)

error <- qnorm(1 - alpha /2) * desviacion_standard / sqrt(n)

extremo_izq <- media - error
extremo_der <- media + error

extremo_izq
extremo_der

```

## 4.2. Repetir los cálculos para el estadístico t de Student

```{r}
alpha <- 1 - 0.99

error <- qt(( 1 - alpha / 2 ),df=n-1) * desviacion_standard/sqrt(n)

extremo_izq_t <- media - error
extremo_der_t <- media + error

extremo_izq_t
extremo_der_t
```

## 4.3. Responder a las siguientes preguntas: ¿Es más estrecho el intervalo de confianza usando la distribución normal o la distribución t de Student? ¿Por qué? ¿Qué intervalo de confianza crees que es el más adecuado con nuestros datos y por qué? Contestar brevemente.

Es mas estrcho usando la t-student pero por muy poco.

En el caso de la t-student se suele utilizar cuando hay menos de 30 muestras. Al ser la diferencia minima no importa cual utilicemos.

# 5 Análisis de correlaciones ¿Hay correlación lineal entre salario de los jugadores y los puntos medios por partido?

## 5.1. Mostramos un scatter plot con las dos variables: wage y points para ver visualmente si hay correlación lineal.

```{r}
plot(X$wage, X$points, main="Scatterplot Example",
   xlab="Salario ", ylab="Puntos ") 
```

## 5.2. Calculamos el coeficiente de correlación lineal entre estas dos variables

```{r}
cor(X$wage, X$points)
```

## 5.3. Razonar sobre el resultado del coeficiente en relación al valor y al signo (positivo o negativo).

Vemos como tiene una correlacion leve positiva, en la que como se puede intuir en el grafico, si una de las clases sube, la otra tiene tambien tendencia a subir.

# 6 Regresión: ¿Podemos suponer que las variables de minutos jugados por temporada y puntos medios por partido son unas buenas variables explicativas para poder predecir el comportamiento de la salario de los jugadores de la NBA?

## 6.1. Calculad dos modelos lineales de regresión, donde salario de los jugadores se relaciona con minutos jugados por temporada y puntos medios por partido con constante y sin constante. Usar la función lm de R.

Calculamos con constante y sin constante.

```{r}
cons_lm <- lm(wage ~ minutes + points, data=X)
sin_lm <- lm(wage ~ 0 + minutes + points, data=X)
```

Mostramos los resultados

```{r}
cons_lm 
sin_lm
```

## 6.2. Mostrad el resultado de los modelos lineales obtenidos, los coeficientes, etc..

Como vemos en la primera con constante tenemos el intercept y en la segunda no

```{r}
cons_lm 
sin_lm
```


## 6.3. Estimad el salario que tendría un jugador que anotara 20 puntos en promedio por partido y jugara 2000 minutos por temporada, a partir de los coeficientes del modelo lineal sin constante.

Para ello creamos un nuevo data frame con los parametros del que queremnos predecir

```{r}
predecir_X <- data.frame(points=c(20),minutes=c(2000))
predict(sin_lm,predecir_X)
```

## 6.4. Mostrad el coeficiente de determinación del modelo lineal e interpretad el coeficiente. Realizad este apartado para los dos modelos lineales obtenidos.

Ahora mostramos el coeficiente de determinacion, usando R_squared

```{r}
summary(cons_lm)$r.squared
summary(sin_lm)$r.squared
```

## 6.5. Al realizar un resumen del modelo lineal, se muestran los valores de los coeficientes y para cada coeficiente un valor Pr(>|t|). ¿A qué se refiere este valor y como se interpreta? Realizar la interpretación para los dos modelos lineales.

Sacamos un summary de los dos modelos

```{r}
summary(cons_lm)
summary(sin_lm)
```








