---
title: "B2.324_Pec1_MiguelNicolasRodriguez"
author: "Miguel Nicolas Rodriguez Martinez"
date: "16 de abril de 2018"
output: html_document
---

```{r setup, include=FALSE}
knitr::opts_chunk$set(echo = TRUE)
```

## PEC1 Mineria de datos

En esta practica trabajaremos con los datos de opendata de barcelona y haremos un analisis descriptivo sobre el.
Primero, cargamos los datos.

```{r carga de datos}
accidentes = read.csv("Accidentes2017.csv", header = TRUE)
```

Veamos como es nuestro dataframe, con la funcion dim vemos las dimensiones de nuestro dataframe.
COn la funcion str() veremos que tipo de datos tiene nuestro dataframe y el nombre de las columnas.

```{r mostramos descripcion}
dim(accidentes)
str(accidentes)
```

A continuacion cambiaremos los nombres de las columnas de nuestro dataframe.

```{r cambio columnas}
colnames(accidentes) <- c('Exp','DistC','DistN','BarC','BarN','CalleC','CalleN','PC','DiaSN','DiaSn','DiaTipo','Año','Mesn','MesN','Dia','Turno','Hora','Causa','Veh','Sexo','Edad','PersT','Sit','Vict','X','Y','Long','Lat')
```

  * Exp: La columna de numero de expediente es un identificador unico del accidente.
  * Codigo de distrito: es una variable factor que identifica el distrito, a pesar de que identifica como numero es factor.
  * Nombre del distrito: indica el nombre del distrito, es variable factor.,
  * Codigo del barrio: identificador unico del barrio, al igual que codigo de distrito se identifica como int pero

